src/morphology/affixes/pronouns.lexc
LEXICON guhtikobl
        +Sg+Gen+Foc/Neg-k:ŋga   # ;
        +Sg+Gen+Foc/Pos-k:ŋga   # ;
 +Use/NG++Sg+Gen+Foc/Neg-k:ŋgak   # ;
 +Use/NG++Sg+Gen+Foc/Pos-k:ŋgak   # ;
 +Use/NG+Sg+Gen+Foc/Neg-k:ŋge   # ; ! dial
 +Use/NG+Sg+Gen+Foc/Pos-k:ŋge   # ; ! dial
! +Use/NG+Sg+Gen+Foc/Neg-k:ŋga   NAMÁK ; ! adjectival -k derivation does not take pronouns
! +Use/NG+Sg+Gen+Foc/Neg-k:ŋge   NAMÁK ; ! adjectival -k derivation does not take pronouns
        +Sg+Acc+Foc/Neg-k:vga   # ;
        +Sg+Acc+Foc/Pos-k:vga   # ;
 +Use/NG+Sg+Acc+Foc/Neg-k:vgak  # ; !
 +Use/NG+Sg+Acc+Foc/pos-k:vgak  # ; ! 
        +Sg+Ill+Foc/Neg-k:sik   # ;
        +Sg+Ill+Foc/Pos-k:sik   # ;
 +Use/NG+Sg+Ill+Foc/Neg-k:sisik # ;   ! 
 +Use/NG+Sg+Ill+Foc/Pos-k:sisik # ;   !
        +Sg+Com+Foc/Neg-k:jnak  # ;
        +Sg+Com+Foc/Pos-k:jnak  # ;
 +Use/NG+Sg+Com+Foc/Neg-k:jnanik  # ;
 +Use/NG+Sg+Com+Foc/Pos-k:jnanik  # ;
        +Pl+Gen+Foc/Neg-k:jga   # ;
        +Pl+Gen+Foc/Pos-k:jga   # ;
+Use/NG++Pl+Gen+Foc/Neg-k:jgak   # ;
+Use/NG++Pl+Gen+Foc/Pos-k:jgak   # ;
! +Use/NG+Pl+Ge+Foc/Neg-kn:jga   NAMÁK ; ! adjectival -k derivation does not take pronouns
 +Use/NG+Pl+Acc+Foc/Neg-k:jdik  # ; !?
 +Use/NG+Pl+Acc+Foc/Pos-k:jdik  # ; !?
        +Pl+Acc+Foc/Neg-k:jdak  # ; ! 
        +Pl+Acc+Foc/Pos-k:jdak  # ; !
        +Pl+Ill+Foc/Neg-k:jdak  # ;
        +Pl+Ill+Foc/Pos-k:jdak  # ;
        +Pl+Ine+Foc/Neg-k:jnak  # ;
        +Pl+Ine+Foc/Pos-k:jnak  # ;
 +Use/NG+Pl+Ine+Foc/Neg-k:jnajnik  # ;
 +Use/NG+Pl+Ine+Foc/Pos-k:jnajnik  # ;
        +Pl+Ela+Foc/Neg-k:jstak # ;
        +Pl+Ela+Foc/Pos-k:jstak # ;
 +Use/NG+Pl+Ela+Foc/Neg-k:jstajstik # ;
 +Use/NG+Pl+Ela+Foc/Pos-k:jstajstik # ;
        +Pl+Com+Foc/Neg-k:jga   # ;
        +Pl+Com+Foc/Pos-k:jga   # ;
 +Use/NG+Pl+Com+Foc/Neg-k:jgak   # ;
 +Use/NG+Pl+Com+Foc/Pos-k:jgak   # ;

LEXICON migeobl
        +Sg+Gen:ŋga     # ;
        +Sg+Gen:ŋgak    # ;
 +Use/NG+Sg+Gen:ŋge     # ;  ! dial
! +Use/NG+Sg+Gen:ŋga     NAMÁK ; ! adjectival -k derivation does not take pronouns
! +Use/NG+Sg+Gen:ŋge     NAMÁK ; ! adjectival -k derivation does not take pronouns
        +Sg+Acc:vga     # ;
 +Use/NG+Sg+Acc:vgak    # ; ! 
        +Sg+Ill:sik        # ; 
        +Sg+Ill:sisik      # ;
        +Sg+Ine:n'nak      # ; 
        +Sg+Ine:n'nanik    # ; 
        +Sg+Ela:sstak      # ; 
        +Sg+Ela:sstastik   # ; 
        +Sg+Com:jnak    # ;
        +Sg+Com:jnanik  # ;
 +Use/NG+Sg+Com:jnek    # ; ! dial
           +Ess:nenik   # ;
    +Use/NG+Ess:n'nak   # ; ! 
        +Pl+Nom:hkka    # ; ! 
        +Pl+Nom:hkkak   # ; ! 
        +Pl+Gen:jgak    # ;
        +Pl+Gen:jga    # ;
        +Pl+Acc:jdik    # ; ! 
 +Use/NG+Pl+Acc:jdek    # ; ! dial
 +Use/NG+Pl+Acc:jdak    # ; !dial
        +Pl+Ine:jnak    # ;
        +Pl+Ine:jnajnik # ; ! 
        +Pl+Ela:jstak   # ;
        +Pl+Ela:jstajstik   # ;
        +Pl+Com:jga     # ;
        +Pl+Com:jgak # ;

LEXICON ietjácase
             +Sg+Gen:a      K ;
 !            +Sg+Gen:      NAMÁK ; !adjectival -k derivation does not take pronouns
             +Sg+Acc:av     K ;
             +Sg+Ill:ij     K ; 
             +Sg+Ela:is     K ; 
             +Sg+Ine:in     K ;
             +Sg+Com:ijn    K ;
                +Ess:in     K ;
             +Pl+Nom:a      K ;
             +Pl+Gen:ij     K ;
             +Pl+Acc:ijt    K ;
             +Pl+Ill:ijda   K-s ;
             +Pl+Ine:ijn    K-s ;
             +Pl+Ela:ijs    K ;
             +Pl+Com:ij     K ;
             
  !+Sg+Abe+Use/-Spell:#da     K ;
      +Use/NG+Sg+Abe:#dak     K ; ! 
      +Use/NG+Sg+Abe:#dagi    K ; ! 
      +Use/NG+Sg+Abe:#dagá    K ; ! 
     +Err/Orth+Sg+Abe:#tagá   K ; ! 
 !+Pl+Abe+Use/-Spell:ij#da    K ;
      +Pl+Abe+Use/NG:ij#dak   K ; ! 
      +Pl+Abe+Use/NG:ij#dagi  K ; ! 
      +Pl+Abe+Use/NG:ij#dagá  K ; ! 
     +Pl+Abe+Err/Orth:ij#tagá K ; ! 

LEXICON oblsoamescase
                       ednagacase ;
        +Sg+Gen:a      K ;
        +Sg+Acc:av     K ;
        +Sg+Ill:ij     K ; 
        +Sg+Ela:is     K ; 
        +Sg+Ine:in     K ;
        +Sg+Com:ijn    K ;
!       +Sg+Abe:a#da   K ;
 +Sg+Abe+Use/NG:a#dak  K ; ! 
 +Sg+Abe+Use/NG:a#dagi K ; ! 
 +Sg+Abe+Use/NG:a#dagá K ; ! 
+Sg+Abe+Err/Orth:a#tagá K ; ! 

LEXICON ednagacase
         +Pl+Nom:a       K ;
         +Pl+Gen:ij      K ;
!         +Pl+Gen:ij      NAMÁK ; !adjectival -k derivation does not take pronouns
         +Pl+Acc:ijt     K ;
         +Pl+Ill:ijda    K ;
         +Pl+Ine:ijn     K ;
         +Pl+Ela:ijs     K ;
         +Pl+Com:ij      K ;
 !       +Pl+Abe:ij#da   K ;
  +Pl+Abe+Use/NG:ij#dak  K ; ! 
  +Pl+Abe+Use/NG:ij#dagi K ; ! 
  +Pl+Abe+Use/NG:ij#dagá K ; ! 
 +Pl+Abe+Err/Orth:ij#tagá K ; ! 

LEXICON aktakoblcase
        +Nom:%>	 	 K-posneg ;
        +Gen:%>Q1    K-posneg ;
        +Acc:%>Q1    K-posneg ;
        +Ill:si%> 	 K-posneg ;
        +Ine:%>Q1ni  K-posneg ;
        +Ela:%>Q1sti K-posneg ;
        +Com:%>Q1jni K-posneg ;
        +Ess:ni%>	 K-posneg ;

        ! +Use/NG+Gen:     NAMÁK ; ! adjectival -k derivation does not take pronouns
 
LEXICON muhtemcase
           +Attr:        K ;
 !   +Use/NG+Attr:        NAMÁK ; ! adjectival -k derivation does not take pronouns
         +Sg+Nom:        K ;
         +Sg+Gen:a       K ;
         +Sg+Acc:av      K ;
         +Sg+Ill:ij      K ; 
         +Sg+Ela:is      K ; 
         +Sg+Ine:in      K ;
         +Sg+Com:ijn     K ;
         +Pl+Nom:a       K ;
         +Pl+Gen:ij      K ;
!         +Pl+Gen:ij      NAMÁK ; !adjectival -k derivation does not take pronouns
         +Pl+Acc:ijt     K ;
         +Pl+Ill:ijda    K ;
         +Pl+Ine:ijn     K ;
         +Pl+Ela:ijs     K ;
         +Pl+Com:ij      K ;
            +Ess:in      K ;
 !       +Sg+Abe:a#da    K ;
  +Sg+Abe+Use/NG:a#dak   K ; ! 
  +Sg+Abe+Use/NG:a#dagi  K ; ! 
  +Sg+Abe+Use/NG:a#dagá  K ; ! 
 +Sg+Abe+Err/Orth:a#tagá  K ; ! 
         +Pl+Abe:ij#da   K ;
  +Pl+Abe+Use/NG:ij#dak  K ; ! 
  +Pl+Abe+Use/NG:ij#dagi K ; ! 
  +Pl+Abe+Use/NG:ij#dagá K ; ! 
  +Pl+Abe+Use/NG:ij#tagá K ; !  

LEXICON juogacase
         +Sg+Nom:ga%>       K ;
 ! +Use/NG+Sg+Nom:ga%>       NAMÁK ; ! adjectival -k derivation does not take pronouns
         +Sg+Gen:ŋga%>      K ;
         +Sg+Acc:jddá%>     K ;
 +Err/Orth+Sg+Acc:jddá%>v    K ; !Used but not norm
         +Pl+Acc:jddá%>jt   K ;
         +Sg+Ill:si%>k      K ; 
         +Sg+Ela:sstá%>     K ; 
         +Sg+Ine:nná%>      K ;
  +Use/NG+Sg+Ine:nne%>      K ; ! dial
         +Sg+Com:jna%>k     K ;
            +Ess:ne%>n      K ;
 !       +Sg+Abe:ŋga%>#da   K ;
  +Use/NG+Sg+Abe:ŋga%>#dak  K ; ! 
  +Use/NG+Sg+Abe:ŋga%>#dagi K ; ! 
  +Use/NG+Sg+Abe:ŋga%>#dagá K ; ! 
 +Err/Orth+Sg+Abe:ŋga%>#tagá K ; ! 
! Spiik:
! gájkka, se divna.
! Divna Böjes i predikativ ställning som adjektiv, utom i ack sg som 
! oftast är lika med nominativ
 
LEXICON gájkkacase
!               :%>         NAMÁK ; !adjectival -k derivation does not take pronouns
 !       +Use/NG:ka%>       NAMÁK ; ! adjectival -k derivation does not take pronouns
          +Attr:ka%>       K ;
       +Attr+Sh:%>		   K ;
   +Attr+Use/NG:in%>       K ; ! 
        +Sg+Nom:ka%>       K ;
        +Sg+Gen:a%>        K ;
        +Sg+Acc:a%>v       K ;
 +Use/NG+Sg+Acc:ka%>       K ; ! Alternate  ! 
         +Sg+Ill:ka%>j     K ;
         +Sg+Ine:a%>n      K ;
         +Sg+Ela:a%>s      K ;
         +Sg+Com:a%>jn     K ;
         +Sg+Par:a%>t       # ;
+Err/Orth+Sg+Par:ka%>t     # ; 
         +Pl+Nom:a%>       K ;
         +Pl+Gen:a%>j      K ;
         +Pl+Acc:a%>jt     K ;
         +Pl+Ill:a%>jda    K ; 
         +Pl+Ela:a%>js     K ; 
         +Pl+Ine:a%>jn     K ;
         +Pl+Com:a%>j      K ;
         +Ess:ka%>n        K ;
!        +Sg+Abe:a%>#da    K ;
  +Use/NG+Sg+Abe:a%>#dak   K ; ! 
  +Use/NG+Sg+Abe:a%>#dagi  K ; ! 
  +Use/NG+Sg+Abe:a%>#dagá  K ; ! 
 +Err/Orth+Sg+Abe:a%>#tagá  K ; ! 
         +Pl+Abe:a%>j#da   K ;
  +Use/NG+Pl+Abe:a%>j#dak  K ; ! 
  +Use/NG+Pl+Abe:a%>j#dagi K ; ! 
  +Use/NG+Pl+Abe:a%>j#dagá K ; ! 
 +Err/Orth+Pl+Abe:a%>j#tagá K ; ! 

LEXICON goappátjagácase
         +Pl+Nom:       K ;
         +Pl+Gen:j      K ;
!  +Use/NG+Pl+Gen:j      NAMÁK ; ! adjectival -k derivation does not take pronouns
         +Pl+Acc:jt     K ;
         +Pl+Ill:jda    K ;
         +Pl+Ine:jn     K ;
         +Pl+Ela:js     K ;
         +Pl+Com:j      K ;
    +Pl+Com+Attr:j      K ;
   !     +Pl+Abe:j#da   K ;
  +Pl+Abe+Use/NG:j#dak  K ; ! 
  +Pl+Abe+Use/NG:j#dagi K ; ! 
  +Pl+Abe+Use/NG:j#dagá K ; ! 
 +Pl+Abe+Err/Orth:j#tagá K ; ! 
LEXICON moattescase
                        ållusacase ;
         +Sg+Gen:a      K ;
         +Sg+Acc:av     K ;
         +Sg+Ill:ij     K ; 
         +Sg+Ela:is     K ; 
         +Sg+Ine:in     K ;
         +Sg+Com:ijn    K ;
!        +Sg+Abe:a#da   K ;
  +Use/NG+Sg+Abe:a#dak  K ; ! 
  +Use/NG+Sg+Abe:a#dagi K ; ! 
  +Use/NG+Sg+Abe:a#dagá K ; ! 
 +Err/Orth+Sg+Abe:a#tagá K ; ! 

 LEXICON ållusacase
         +Pl+Nom:a       K ;
         +Pl+Gen:ij      K ;
         +Pl+Acc:ijt     K ;
         +Pl+Ill:ijda    K ;
         +Pl+Ine:ijn     K ;
         +Pl+Ela:ijs     K ;
         +Pl+Com:ij      K ;
  !      +Pl+Abe:ij#da   K ;
  +Use/NG+Pl+Abe:ij#dak  K ; ! 
  +Use/NG+Pl+Abe:ij#dagi K ; ! 
  +Use/NG+Pl+Abe:ij#dagá K ; ! 
 +Err/Orth+Pl+Abe:ij#tagá K ; !  

LEXICON ienebusjcase
         +Sg+Nom:sj%>         K ;
         +Sg+Gen:ttja%>       K ;
         +Sg+Acc:ttja%>v      K ;
         +Sg+Ill:dtja%>j      K ; 
         +Sg+Ela:ttja%>s      K ; 
         +Sg+Ine:ttja%>n      K ;
         +Sg+Com:ttja%>jn     K ;
         +Pl+Nom:ttja%>       K ;
         +Pl+Gen:ttja%>j      K ;
         +Pl+Acc:ttja%>jt     K ;
         +Pl+Ill:ttja%>jda    K ;
         +Pl+Ine:ttja%>jn     K ;
         +Pl+Ela:ttja%>js     K ;
         +Pl+Com:ttja%>j      K ;
            +Ess:dtja%>n      K ;
 !       +Sg+Abe:ttja%>#da    K ;
  +Use/NG+Sg+Abe:ttja%>#dak   K ; ! 
  +Use/NG+Sg+Abe:ttja%>#dagi  K ; ! 
  +Use/NG+Sg+Abe:ttja%>#dagá  K ; ! 
 +Err/Orth+Sg+Abe:ttja%>#tagá  K ; ! 
 !       +Pl+Abe:ttja%>j#da   K ;
  +Pl+Abe+Use/NG:ttja%>j#dak  K ; ! 
  +Pl+Abe+Use/NG:ttja%>j#dagi K ; ! 
  +Pl+Abe+Use/NG:ttja%>j#dagá K ; ! 
 +Pl+Abe+Err/Orth:ttja%>j#tagá K ; ! 

LEXICON ienemuscase
         +Sg+Nom:%>        K ;
         +Sg+Gen:á%>       K ;
         +Sg+Acc:á%>v      K ;
         +Sg+Ill:sa%>j     K ; 
         +Sg+Ela:á%>s      K ; 
         +Sg+Ine:á%>n      K ;
         +Sg+Com:á%>jn     K ;
         +Pl+Nom:á%>       K ;
         +Pl+Gen:á%>j      K ;
         +Pl+Acc:á%>jt     K ;
         +Pl+Ill:á%>jda    K ;
         +Pl+Ine:á%>jn     K ;
         +Pl+Ela:á%>js     K ;
         +Pl+Com:áj%>      K ;
            +Ess:sa%>n     K ;
  !      +Sg+Abe:á%>#da    K ;
  +Sg+Abe+Use/NG:á%>#dak   K ; ! 
  +Sg+Abe+Use/NG:á%>#dagi  K ; ! 
  +Sg+Abe+Use/NG:á%>#dagá  K ; ! 
 +Sg+Abe+Err/Orth:á%>#tagá  K ; ! 
  !      +Pl+Abe:á%>j#da   K ;
  +Pl+Abe+Use/NG:á%>j#dak  K ; ! 
  +Pl+Abe+Use/NG:á%>j#dagi K ; ! 
  +Pl+Abe+Use/NG:á%>j#dagá K ; ! 
 +Pl+Abe+Err/Orth:á%>j#tagá K ; ! 

LEXICON enapcase
                           ienebucase ;
         +Sg+Nom:p%>       K ;
         +Sg+Gen:bu%>      K ;
         +Sg+Acc:bu%>v     K ;
         +Sg+Ill:bu%>j     K ; 
         +Sg+Ela:bu%>s     K ; 
         +Sg+Ine:bu%>n     K ;
         +Sg+Com:bu%>jn    K ;
            +Ess:bu%>n     K ;
  !      +Sg+Abe:bu%>#da   K ;
  +Sg+Abe+Use/NG:bu%>#dak  K ; ! 
  +Sg+Abe+Use/NG:bu%>#dagi K ; ! 
  +Sg+Abe+Use/NG:bu%>#dagá K ; ! 
 +Sg+Abe+Err/Orth:bu%>#tagá K ; ! 

LEXICON ienebucase
         +Pl+Nom:bu%>       K ;
         +Pl+Gen:bu%>j      K ;
         +Pl+Acc:bu%>jt     K ;
         +Pl+Ill:bu%>jda    K ;
         +Pl+Ine:bu%>jn     K ;
         +Pl+Ela:bu%>js     K ;
         +Pl+Com:buj%>      K ;
  !      +Pl+Abe:bu%>j#da   K ;
  +Pl+Abe+Use/NG:bu%>j#dak  K ; ! 
  +Pl+Abe+Use/NG:bu%>j#dagi K ; ! 
  +Pl+Abe+Use/NG:bu%>j#dagá K ; ! 
 +Pl+Abe+Err/Orth:bu%>j#tagá K ; ! 
